臺灣士林地方法院刑事判決　　　　　　　 96年度訴字第248號
公　訴　人　臺灣士林地方法院檢察署檢察官
被　　　告　乙○○
　　　　　　　　　　(現另案於臺灣雲林第二監獄執行中)
上列被告因違反槍砲彈藥刀械管制條例案件，經檢察官提起公訴
（96年度偵字第1771號），本院於訊問被告後，被告為有罪之陳
述，經裁定認為宜以簡式審判程序審理並判決如下：
    主  文
乙○○未經許可，寄藏槍砲之主要組成零件，處有期徒刑玖月，
併科罰金新臺幣肆萬元，減為有期徒刑肆月又拾伍日，併科罰金
新臺幣貳萬元，有期徒刑如易科罰金，以銀元佰元即新台幣玖
佰元折算壹日，罰金如易服勞役，以新臺幣壹仟元折算壹日，扣
案之土造金屬槍管壹枝沒收。
    事  實
一、乙○○明知未經許可中央主管機關許可，不得持有槍砲、彈
    藥之主要組成零件，竟自94年6 月初，由綽號「小隻」者寄
    託槍砲之主要組成零件土造金屬槍管乙支，乙○○為其寄藏
    在臺北縣八里鄉○○路○ 段32巷15號住處，嗣於94年9 月5
    日16時45分許，在臺北縣八里鄉○○路○ 段32巷15號住處，
    為警查獲，並扣得土造金屬槍管乙支。
二、案經臺北市政府警察局中山分局移送臺灣士林地方法院檢察
    署檢察官偵查起訴。
    理  由
一、上揭事實，業據被告乙○○於本院審理時坦承不諱，並有查
    獲時扣案之上開土造金屬槍管乙支可資佐證。又上開扣案物
    品經送內政部警政署刑事警察局以性能檢驗法鑑驗後，結果
    認係土造金屬槍管，此有內政部警政署刑事警察局出具之94
    年9 月15日刑鑑字第0940136841號槍彈鑑定書存卷可考（見
    甲○94年偵字第9203號卷第107 頁至第108 頁）。又送鑑之
    槍管1 枝，認係土造金屬槍管，係屬內政部86年11月24日臺
    （86）內警字第8670683 號公告之槍砲彈藥主要組成零件等
    情，亦有內政部94年10月25日內授警字第0940101442號函（
    見同上偵卷第179 頁）在卷可參。綜上事證，足認被告之自
    白與事實相符，可以採信，本案事證至為明確，被告犯行堪
    予認定，自應依法論科。
二、論罪科刑之依據：
  (一)核被告所為，係犯槍砲彈藥刀械管制條例第13條第4 項之未
    經許可寄藏槍砲之主要組成零件罪。寄藏與持有，均係將物
    置於自己實力支配之下，僅寄藏必先有他人之持有行為，而
    後始為之受寄代藏而已，故寄藏之受人委託代為保管，其保
    管之本身，亦屬持有，不過，此之持有係受寄之當然結果。
    又槍砲彈藥刀械管制條例係將「持有」與「寄藏」為分別之
    處罰規定，則單純之「持有」，固不包括「寄藏」，但「寄
    藏」之受人委託代為保管，其保管之本身所為之「持有」，
    既係「寄藏」之當然結果，法律上自宜僅就「寄藏」行為為
    包括之評價，不應另就「持有」予以論罪（最高法院74年臺
    上字第3400號判例要旨可參）。是以本件自不應就被告於受
    寄藏上開槍管起持有扣案之該管，再論以未經許可持有槍砲
    之主要組成零件罪。本案起訴內容謂被告所為係犯未經許可
    持有槍砲主要組成零件罪嫌，惟被告係受「小隻」委託保管
    槍管，業據其於審理中自白甚明，其行為應屬「寄藏」，檢
    察官就此尚有誤會，惟「寄藏」與「寄放」槍砲之主要組成
    零件罪，均規範於槍砲彈藥刀械管制條例第13條第4 項，無
    庸變更起訴法條，併予敘明。爰審酌槍枝、彈藥之非法製造
    、寄藏、持有及流通等，危害人身安全及社會秩序至鉅，被
    告未經許可寄藏槍管，藐視公共規範，欠缺守法觀念，兼衡
    被告寄藏槍管之數量，及其素行、犯罪動機、目的、手段，
    及未將上開槍管持以犯罪等一切情狀，量處如主文所示之刑
    。另按被告行為時之修正前刑法第42條第2 項前段規定：「
    易服勞役以1 元（指銀元）以上3 元以下折算1 日。」該規
    定之數額，並依被告行為時之罰金罰鍰提高標準條例第2 條
    前段之規定，將其原定數額提高為100 倍折算1 日，即依被
    告行為時之法律，其易服勞役之折算標準，應以銀元100 元
    （即新臺幣300 元）以上300 元（即新臺幣900 元）以下折
    算1 日，惟被告行為後施行之新法第42條第3 項前段規定：
    「易服勞役以新台幣1 仟元、2 仟元或3 仟元折算1 日。」
    經比較修正前後之易服勞役折算標準之規定，自應以新法之
    規定較有利於被告，據此併諭知被告上開罰金刑易服勞役之
    折算標準。
  (三)被告係於96年4 月24日以前犯本罪，應依中華民國96年罪犯
    減刑條例第2 條第1 項第3 款之規定減其宣告刑期2 分之1
    ，有期徒刑部分並應依同條例第9 條，諭知易科罰金之折算
    標準，按被告於犯罪時之刑法第41條第1 項規定：「犯最重
    本刑為五年以下有期徒刑以下之刑之罪，而受六個月以下有
    期徒刑或拘役之宣告，因身體、教育、職業、家庭之關係或
    其他正當事由，執行顯有困難者，得以一元以上三元以下折
    算一日，易科罰金。」又被告行為時之易科罰金折算標準，
    修正前罰金罰鍰提高標準條例第2 條前段（現已刪除）規定
    ，就原定數額提高為一百倍折算一日，則本件被告行為時之
    易科罰金折算標準，應以銀元三百元折算一日，經折算新臺
    幣後，應以新臺幣九百元折算一日。惟95年7 月1 日修正公
    布施行之刑法第41條第1 項前段則規定：「犯最重本刑為五
    年以下有期徒刑以下之罪，而受六個月以下有期徒刑或拘役
    之宣告者，得以新臺幣一千元、二千元或三千元折算一日，
    易科罰金。」比較修正前後之易科罰金折算標準，以95年7
    月1 日修正公布施行前之規定，較有利於被告，則應依刑法
    第2 條第1 項前段，適用修正前刑法第41條第1 項前段規定
    ，定其易科罰金之折算標準，爰就被告減得之刑及減刑後有
    期徒刑易科罰金之折算標準均諭知如主文所示。
  (三)扣案屬槍砲主要組成零件之槍管1 枝，屬違禁物，不問屬於
    犯人與否，應依刑法第38條第1 項第1 款規定宣告沒收。
據上論斷應依刑事訴訟法第273 條之1 第1 項、第299 條第1 項
前段，槍砲彈藥刀械管制條例第13條第4 項，刑法第2 條第1 項
、第11條前段、第42條第2 項、第38條第1 項第1 款、修正前刑
法第41條第1 項前段，刑法施行法第1 條之1 第1 項、第2 項前
段，中華民國96年罪犯減刑條例第2 條第1 項第3 款、第7 條、
第9 條，修正刪除前罰金罰鍰提高標準條例第2 條前段，現行法
規所定貨幣單位折算新台幣條例第2 條，判決如主文。
本案經檢察官林在培到庭執行職務。
中　　華　　民　　國　　96　　年　　8 　　月　　17　　日
                  刑事第七庭法  官  趙文卿
以上正本證明與原本無異。
如不服本判決，應於判決送達後10日內，向本院提出上訴，上訴
書狀應敘述上訴理由。
                            書記官  陳佳伶
中　　華　　民　　國　　96　　年　　8 　　月　　17　　日
附錄本案論罪科刑法條全文：
槍砲彈藥刀械管制條例第13條
未經許可，製造、販賣或運輸槍砲、彈藥之主要組成零件者，處
三年以上十年以下有期徒刑，併科新台幣七百萬元以下罰金。
未經許可，轉讓、出租或出借前項零件者，處一年以上七年以下
有期徒刑，併科新台幣五百萬元以下罰金。
意圖供自己或他人犯罪之用，而犯前二項之罪者，處五年以上有
期徒刑，併科新台幣一千萬元以下罰金。
未經許可，持有、寄藏或意圖販賣而陳列第一項所列零件者，處
六月以上五年以下有期徒刑，併科新台幣三百萬元以下罰金。
第一項至第三項之未遂犯罰之。
